# 资金占用费和仓储费的列报

提问人：shinyhe2007 时间：2021-08-11 13:33:07
A公司是一家生产半导体芯片企业，与B公司通过代理模式销售货物，货物先预收货款，出口后存放在代理商B的仓库。代理商B销售货物后会与A公司进行结算，历史上的结算方式是A公司以返利的形式给B，返利的计算方式主要是通过 1 预收货款资金占用时间一定利率， _2_ 、货物在代理商的仓储时间仓储费。对这部分返利从A公司的角度来说有两种理解
1 、是作为返利即可变对价冲减销售收入
2 、这部分结算的返利更多的是资金占用费和仓储费，应该计入A公司的合同履约成本更为合理，

回答人：chenyiwei
这里要考虑B是作为主要责任人还是代理人。如果B作为代理人，是为A公司和最终客户之间的交易提供服务的，其本身不是A的“客户”，则此处提及的返利应计入销售费用（佣金），资金占用费应计入财务费用，仓储费应计入管理费用。也就是说在B作为代理人的情形下，A支付给B的款项均不应冲减A确认的收入。
如果B是主要责任人，则返利冲减收入，另两项仍然是分别计入财务费用和销售费用，这也与“应付客户对价”的处理原则一致。